臺灣高等法院臺中分院刑事裁定　　　　　100年度抗字第371號
抗 告 人即
聲　請　人　臺灣南投地方法院檢察署檢察官
受　刑　人　曾祈祥
上列抗告人因聲請撤銷受刑人緩刑宣告案件，不服臺灣南投地方
法院中華民國一○○年三月三十日裁定（一○○年度審撤緩字第
十號）提起抗告，本院裁定如下：
    主  文
原裁定撤銷，本件發回臺灣南投地方法院。
    理  由
一、本件聲請意旨略以：受刑人曾祈祥前因詐欺案件，經臺灣南
    投地方法院於民國（下同）九十九年八月十二日以九十八年
    度投刑簡字第一三號判決判處拘役二十日，緩刑二年，並於
    九十九年九月九日確定。其於緩刑期內之九十九年十月十一
    日（聲請撤銷緩刑書誤載為十日至十一日，應予更正）因故
    意再犯陸海空軍刑法，經國防部北部地方軍事法院於一○○
    年二月十七日以九九年度訴字第一八六號判決判處應執行有
    期徒刑七月，於一○○年三月七日確定，已合於刑法第七十
    五條第一項第一款規定，因而聲請將上述緩刑之宣告予以撤
    銷等語。
二、原裁定法院以：刑法第七十五條、第七十五條之一修正條文
    業於九十八年五月十九日立法院三讀通過，於九十八年六月
    十日華總一義字第０９８０００１５６１１號總統令公布，
    依刑法施行法第十條之二第二項規定，自九十八年九月一日
    生效施行，本件自應適用九十八年九月一日生效施行之刑法
    上開規定；又依據刑法第七十五條之立法理由，及司法院釋
    字第六六二號解釋及修正後刑法第四十一條第八項規定觀之
    ，受刑人於緩刑期內故意犯數罪原均得受易科罰金之有期徒
    刑宣告，雖經定應執行刑之結果逾六月有期徒刑，但亦得易
    科罰金而無庸入監執行，故應列入「得」聲請撤銷緩刑之事
    由，非一經宣告確定，即「應」撤銷緩刑之宣告；再者，刑
    法第七十五條第一項第一款所規定之「刑之宣告」，應係指
    宣告之本刑而言，本件受刑人曾祈祥前雖因詐欺案件，經原
    裁定法院於九十九年八月十二日以九十八年度投刑簡字第一
    三號判決判處拘役二十日（如易科罰金，以一千元折算一日
    ），緩刑二年，並於九十九年九月九日確定在案，又於緩刑
    期內之九十九年十月十一日內因故意再犯違反職役職責等罪
    ，經國防部北部地方軍事法院於一○○年二月十七日以九十
    九年度訴字第一八六號判決分別判處有期徒刑六月、四月，
    均諭知易科罰金之折算標準，並定應執行有期徒刑七月且諭
    知易科罰金之折算標準，於一○○年三月七日確定，但既經
    諭知易科罰金之折算標準，而無庸入監執行，承上說明，即
    非屬刑法第七十五條第一項第一款所定之應予撤銷緩刑宣告
    事由等理由，駁回檢察官撤銷緩刑宣告之聲請；此固非無見
    。
三、惟本件檢察官係以：受刑人曾祈祥前因詐欺案件，經臺灣南
    投地方法院於九十九年八月十二日以九十八年度投刑簡字第
    一三號判決判處拘役二十日，緩刑二年，並於九十九年九月
    九日確定，詎其於緩刑期內之九十九年十月十一日（聲請撤
    銷緩刑書誤載為十日至十一日，應予更正）因故意再犯陸海
    空軍刑法，經國防部北部地方軍事法院於一○○年二月十七
    日以九九年度訴字第一八六號判決判處應執行有期徒刑七月
    ，於一○○年三月七日確定等事由，向原裁定法院聲請撤銷
    受刑人曾祈祥之上開緩刑宣告。縱使聲請書誤引刑法第七十
    五條第一項第一款之法條，以為聲請依據。但刑法第七十五
    條之一第一項第二款既另有：「緩刑期內因故意犯他罪，而
    在緩刑期內受六月以下有期徒刑、拘役或罰金之宣告確定者
    」，足認原宣告之緩刑難收其預期效果，而有執行刑罰之必
    要者，得撤銷其宣告之規定；則受刑人曾祈祥嗣於緩刑期內
    因故意再犯違反職役職責等罪而受六月以下有期徒刑之宣告
    ，是否足認原宣告之緩刑難收其預期效果，而有執行刑罰之
    必要？法院得否因此而撤銷其上開緩刑宣告？此即難認非檢
    察官之本件聲請事項與範圍。原裁定未就受刑人曾祈祥之上
    開緩刑宣告，是否得依據刑法第七十五條之一第一項第二款
    之規定予以撤銷，為論述，即駁回本件撤銷緩刑宣告之聲請
    ，尚有未洽。此亦是檢察官抗告意旨所指摘之事項，應認檢
    察官之抗告為有理由。茲為受刑人曾祈祥之審級利益，應由
    本院將原裁定撤銷，將本件發回原裁定之臺灣南投地方法院
    。
四、據上論斷，應依刑事訴訟法第四百十三條，裁定如主文。
中    華    民    國   100    年    4     月    27    日
            刑事第三庭   審判長法  官   王  增  瑜
                               法  官   曾  佩  琦
                               法  官   廖  柏  基
以上正本證明與原本無異。
不得再抗告。
                               書記官   陳  妙  瑋
中    華    民    國   100    年    4     月    28    日